臺灣士林地方法院民事裁定
111年度司繼字第917號
聲  請  人  吳銘峰  



上列聲請人聲請選任被繼承人李卓翰遺產管理人事件，本院裁定
如下：
    主  文
選任陳士綱律師（男、年籍資料詳卷、事務所設於臺北市○○區○○
○路○段000號9樓）為被繼承人李卓翰之遺產管理人。
准對被繼承人李卓翰（男、民國00年00月00日生、身分證統一編
號：Z000000000號，生前籍設新北市淡水區新市○路○段000號12
樓，已於民國109年11月25日死亡）之大陸地區以外繼承人為承
認繼承之公示催告。
被繼承人李卓翰之大陸地區以外繼承人，應自前項公示催告最後
揭示法院公告處、資訊網路及其他適當處所之日起壹年貳月內承
認繼承。上述期限屆滿，無繼承人承認繼承時，被繼承人李卓翰
之遺產，於清償債權並交付遺贈物後，如有剩餘即歸屬國庫。
聲請程序費用由被繼承人李卓翰之遺產負擔。
    理  由
一、按先順序繼承人均拋棄其繼承權時，由次順序之繼承人繼承
    ，其次順序繼承人有無不明或第四順序之繼承人均拋棄其繼
    承權者，準用關於無人承認繼承之規定，民法第1176條第6
    項定有明文。次按繼承開始時，繼承人有無不明，而無親屬
    會議或親屬會議未於1 個月內選定遺產管理人者，利害關係
    人得聲請法院選任遺產管理人，並由法院依公示催告程序，
    定6 個月以上之期限，公告繼承人，命其於期限內承認繼承
    ，民法第1177條、第1178條第1 項、第2 項規定甚明。
二、本件聲請意旨略以：被繼承人李卓翰與聲請人於109年11月2
    5日於國道3號高速公路發生車禍，致聲請人受有嚴重傷害，
    而被繼承人對於車禍之發生確有過失，僅因車禍身亡而獲不
    起訴處分，聲請人為向被繼承人請求損害賠償並請求保險金
    ，惟被繼承人之法定繼承人均已拋棄繼承，其親屬會議亦未
    於1 個月內選定遺產管理人，致聲請人對其遺產無法行使權
    利，爰依法聲請為被繼承人選任遺產管理人等語，並提出臺
    灣新竹地方檢察署不起訴處分處分書為證。
三、經查，聲請人主張上開事實，業據提出上開證據為佐，並經
    本院依職權調閱本院109 年度司繼字第2115號拋棄繼承事件
    卷宗，復經本院依職權向新北○○○○○○○○調閱被繼承人法定繼
    承人之戶籍謄本查核無誤，自堪信為真正。又聲請人與被繼
    承人間尚有民事損害賠償訴訟進行，其對於被繼承人之遺產
    具有利害關係，自屬法律上之利害關係人，故其聲請選任被
    繼承人之遺產管理人，洵屬有據，應予准許。茲審酌律師對
    法律學有專精，持有具高度公信力之專門職業技術執照，對
    於遺產管理事件應較熟稔，較能積極有效地發揮遺產之最大
    效益，亦較可避免債權人債權追索困難之缺失，故本院認為
    聲請人所陳報之陳士綱律師為適宜擔任遺產管理人之人選，
    且陳士綱律師亦出具同意書表示同意擔任本件被繼承人之遺
    產管理人，此有同意書、律師證書影本在卷可稽，爰選任陳
    士綱律師為被繼承人之遺產管理人，併依民法第1178條第2 
    項規定為承認繼承之公示催告。
四、依家事事件法第127 條，裁定如主文。
五、如不服本裁定，應於裁定送達後10日內，以書狀向本院提出
    抗告狀，並繳納抗告費新臺幣1,000 元。
中　　華　　民　　國　　111 　年　　9 　　月　　5 　　日
                  家事庭司法事務官